臺灣高等法院臺中分院刑事裁定　
111年度聲字第2227號

聲  請  人  臺灣高等檢察署臺中檢察分署檢察官     
受  刑  人  梁宇盛



上列聲請人因受刑人數罪併罰有二裁判以上，聲請定其應執行之
刑（聲請案號：111年度執聲字第966號），本院裁定如下：
    主  文
梁宇盛因犯如附表所示各罪所處之刑，有期徒刑部分應執行有期
徒刑拾年貳月。
    理  由
一、聲請意旨略以：受刑人梁宇盛（下稱受刑人）因犯附表所示
    各罪，先後經判決確定如附表所示，數罪中雖有刑法第50條
    第1項但書所列情形，惟受刑人已請求檢察官聲請定應執行
    刑，有臺灣臺中地方檢察署111年9月20日是否請求定應執行
    刑調查表足稽，應依刑法第50條第2項、第53條、第51條第5
    款規定，定其應執行之刑，爰依刑事訴訟法第477條第1項聲
    請裁定等語。　
二、定應執行刑，不僅攸關國家刑罰權之行使，於受刑人之權益
    亦有重大影響，除顯無必要或有急迫情形外，法院於裁定前
    ，允宜予受刑人以言詞、書面或其他適當方式陳述意見之機
    會，程序保障更加周全。但現行刑事訴訟法尚無法院於定應
    執行刑裁定前應予受刑人以言詞或書面陳述意見機會之特別
    規定，原審縱未予抗告人言詞陳述意見即行裁定，尚難遽指
    為違法（最高法院111年度台抗字第218號裁定意旨參照）。
    本院審查如附表所示相關判決後，認為檢察官依受刑人之請
    求向本院聲請定應執行刑符合法律規定，並考量受刑人所犯
    各罪，其中如附表編號1至5所示曾經法院定應執行刑為有期
    徒刑8年1月，與附表編號6所示合併定刑可以減讓的刑期幅
    度有限，顯無必要再命受刑人以言詞、書面或其他適當方式
    陳述意見，及受刑人所犯如附表編號1至4、6所示各罪罪質
    均為毒品案件，對於危害個人及社會法益之加重效應為整體
    非難評價，在不逾越內部界限及外部界限（即如附表編號1
    至6所示之刑，各刑最長期即有期徒刑3年8月以上，各刑合
    併之刑期即有期徒刑15年9月以下，並受各刑曾定應執行刑
    總和即10年6月之拘束）之範圍內，合併定其應執行刑如主
    文所示。至受刑人所受如附表編號5所示之罰金刑，不在本
    件定應執行刑之列，自應與本件所定之應執行刑併執行之，
    附此敘明。
三、依刑事訴訟法第477條第1項，刑法第50條第2項、第53條、
    第51條第5款，裁定如主文。　　　　
中　　華　　民　　國　　111 　年　　11　　月　　16  　日
              刑事第四庭    審判長法　官  蔡名曜
　   　　　　 　　　　　　　　    法　官  邱鼎文
　　   　　　　　　　　　　　　   法　官  鄭永玉       
以上正本證明與原本無異。       
如不服本裁定，應於收受送達後5日內向本院提出抗告書狀(須附
繕本)。因疫情而遲誤不變期間，得向法院聲請回復原狀。

                                  書記官  林姿妤
　　　　　　　　　　　　　　　　　
中　　華　　民　　國　　111 　年　　11　　月　　16　　日
附表：受刑人梁宇盛定應執行刑案件一覽表　
編        號  1 2 3 罪         名  意圖販賣而持有第二級毒品罪 販賣第三級毒品罪 販賣第三級毒品未遂罪 宣    告   刑  有期徒刑2年 有期徒刑3年7月 有期徒刑2年 犯  罪 日  期  109.02.20 109.03.13 108.11.18 偵查(自訴)機關年度案號  臺中地檢109年度偵字第7126號等 臺中地檢109年度偵字第7126號等 臺中地檢108年度偵字第33737號 最後事實審 法    院 臺中地院 臺中地院 臺中高分院  案    號 109年度訴字第 2287、2309號 109年度訴字第 2287、2309號  109年度上訴字第 2179號  判決日期 110.02.26 110.02.26 110.03.16 確定判決 法    院 臺中地院 臺中地院 最高法院  案    號 109年度訴字第 2287、2309號  109年度訴字第 2287、2309號  110年度台上字第 3816號  確定日期 110.06.16 110.06.16 110.06.24 宣告刑得否易科罰金或易服社會勞動  不得易科罰金 不得易服社會勞動 不得易科罰金 不得易服社會勞動 不得易科罰金 不得易服社會勞動 備         註  臺中地檢110年度執字第9007號  臺中地檢110年度執字第9699號   編號1至5經臺中地院109年度聲字第4397號裁定定應執行有期徒刑8年1月   


編        號  4 5 6 罪         名  販賣第三級毒品罪 幫助一般洗錢罪 販賣第三級毒品混合二種以上毒品未遂罪 宣    告   刑  有期徒刑3年8月 有期徒刑2月 併科罰金新臺幣1萬元 有期徒刑2年2月 （2次） 犯  罪 日  期  109.02.27 109年9月間某日至109.09.15 ①110.04.06 ②110.04.26 偵查(自訴)機關年度案號  臺中地檢109年度偵字第9433號等 臺中地檢110年度偵字第15240號 臺中地檢110年度偵字第14264號等 最後事實審 法    院 臺中高分院 臺中地院 臺中高分院  案    號 109年度上訴字第 2708號 110年度簡字第 964號  111年度上訴字第 571號  判決日期 110.02.02 110.09.30 111.06.28 確定判決 法    院 最高法院 臺中地院 臺中高分院  案    號 110年度台上字第 4641號  110年度簡字第 964號  111年度上訴字第 571號  確定日期 110.09.16 110.11.02 111.07.21 宣告刑得否易科罰金或易服社會勞動  不得易科罰金 不得易服社會勞動 不得易科罰金 得易服社會勞動 不得易科罰金 不得易服社會勞動 備         註  臺中地檢110年度執字第11650號 臺中地檢110年度執字第12883號 臺中地檢111年度執字第10415號   編號1至5經臺中地院109年度聲字第4397號裁定定應執行有期徒刑8年1月  編號6經本院上開判決定應執行有期徒刑2年5月